【裁判字號】    92,交抗,14
【裁判日期】    920225
【裁判案由】    聲明異議
【裁判全文】
臺灣高等法院高雄分院交通事件裁定                  九十二年度交抗字第一四號
    抗  告  人  甲○○  男  .
    即受處分人
右抗告人因違反交通管理處罰條例案件，不服台灣高雄地方法院九十一年度交聲字第
六四七號中華民國九十一年十二月十六日所為裁定高雄市交通事件裁決所九十一年十
月二十四日高市府交裁字第裁00－000000號、高市府交裁字第裁00－00
0000號），提起抗告，本院裁定如左：
    主  文
抗告駁回。
    理  由
一、抗告理由略以：抗告人即受處分人甲○○（下稱抗告人）所有車號ＹＪ－四二六
    五號自用小客車，分別於民國八十五年七月三日及九日因違規停車，分經內政部
    警政署航空警察局高雄分局及台北市政府警察局中正第二分局舉發在案，惟抗告
    人自八十五年七月三日及九日遭舉發違規當時起，即未曾收受過違反道路交通管
    理事件通知單，至九十一年十月三十一日止六年間均未收受交通違規裁決書，經
    前往高雄市監理處查詢始發現有上述違規紀錄。詎高雄市交通事件裁決所仍以本
    案未確定為由，裁處最低罰鍰新台幣三百元，然原舉發單所載應到案日期既為八
    十五年九月十三日，依道路交通管理處罰條例第九十條第二項及行政執行法第七
    條等規定，原處分機關自不得再予執行，原裁定駁回抗告人聲明異議，實有違誤
    ，爰提起抗告云云。
二、經查：本件抗告人甲○○所有車號ＹＪ－四二六五號自用小客車，分別於民國八
    十五年七月三日及九日因違規停車，分經台北市政府警察局中正第二分局及內政
    部警政署航空警察局高雄分局舉發通知抗告人應於八十五年九月十三日前到案之
    事實，有台北市政府警察局北市交警（八四）字第七五九七七一號舉發違反道路
    交通管理事件通知單、及內政部警政署航空警察局第一八四一五八號舉發違反道
    路交通管理事件通知單各一份在卷可稽，雖該等舉發單位因事隔已久，無法舉證
    已將上開二份舉發違反道路交通事件通知單合法送達於抗告人屬實，然查高雄市
    交通事件裁決所於九十一年八月二十八日函覆抗告人之書函，已檢附上揭台北市
    政府警察局北市交警（八四）字第七五九七七一號舉發違反道路交通管理事件通
    知單、及內政部警政署航空警察局第一八四一五八號舉發違反道路交通管理事件
    通知單影本各一份，並請抗告人收文後儘速至該所辦結案事宜，此有抗告人提出
    之高雄市交通事件裁決所書函可按，又高雄市交通事件裁決所於九十一年十月二
    十九日函覆抗告人上開汽車違規案件申訴書函，其中說明：「一、．．．覆台端
    九十一年九月六日申訴書」；「二、有關ＹＪ－四二六五號車第一八四一五八號
    及第○七—五—九七七一○四號違規通知單（影附違規單影本各一）係由原舉發
    單位製單並依車籍地址寄送，因原舉發單位無法查證違規舉發單收受情形，為免
    爭議，本所同意依最低罰緩裁處‧‧隨函檢附ＹＪ－四二六五號車第一八四一五
    八號及第○七—五—九七七一○四號違規裁決書各一份．．」，此亦有抗告人提
    出之該書函及高雄市交通事件裁決所九十一年十月二十四日高市府交裁字第裁0
    0－000000號、高市府交裁字第裁00－000000號裁決書影本可按
    ，上開書函均係抗告人提出，足認高雄市交通事件裁決所於九十一年八月二十八
    日，已將ＹＪ－四二六五號車第一八四一五八號及第○七—五—九七七一○四號
    違規通知單隨函通知抗告人收受，而抗告人於九十一年九月六日並對之申訴，高
    雄市交通事件裁決所並作相當查證處理，並將結果函覆抗告人，顯見高雄市立交
    通事件裁決所已將上開二份違規舉發單合法送達抗告人至明，則抗告人抗告主張
    迄未收到有關ＹＪ－四二六五號車第一八四一五八號及第○七—五—九七七一○
    四號舉發違反道路交通事件通知單，即非事實。
三、按九十年一月十七日修正前之道路交通管理處罰條例第九十條第二項（現已刪除
    ）規定「違反該條例案件自確定之日起逾三年未執行者免予執行」；另行政執行
    法第七條亦規定：「行政執行，自處分、裁定確定之日或其他依法令負有義務經
    通知限期履行之文書所定期間屆滿之日起，五年內未經執行者，不再執行˙˙˙
    」，係就確定行政處分執行消滅時效之規定，就違反道路交通管理事件所指之消
    滅時效確定日而言，應專指處罰機關裁決之確定日，非指行為人道路違規或遭舉
    發違規或裁決之日，此觀之道路交通管理處罰條例第九條第一項：「本條例所定
    罰鍰之處罰，行為人接獲違反道路交通管理事件通知單後，於十五日內得不經裁
    決，逕依規定之罰鍰標準，向指定之處所繳納結案；不服舉發事實者，應於十五
    日內，向處罰機關陳述意見或提出陳述書。其不依通知所定限期前往指定處所聽
    候裁決，且未依規定期限陳述意見或提出陳述書者，處罰機關得逕行裁決之。」
    ；第八十七條：「受處分人不服第八條主管機關之處罰，得於接到裁決書之翌日
    起二十日內，向管轄地方法院聲明異議」，暨違反道路交通管理事件統一裁罰標
    準及處理細則第四十四條第一項：「違反道路交通管理事件行為人，未依規定自
    動繳納罰鍰，或未依規定到案聽候裁決，處罰機關應於一個月內依標準表逕行裁
    決之」之裁罰程序規定至明。經查，本件抗告人所有小客車，先後於民國八十五
    年七月三日及九日因違規停車，分經內政部警政署航空警察局高雄分局及台北市
    政府警察局中正第二分局舉發，該等舉發通知單到案日期雖記載八十五年九月十
    三日，然該到案日期並非道路交通管理事件之確定日期，已如前述，是抗告人以
    該到案日期，作為本件行政處分執行消滅時效時點，容有誤會。況原處分機關作
    成本件裁決係於道路交通管理處罰條例第九十條第二項已刪除之九十一年十月二
    十四日（有裁決書可按），該時已無前開三年時效消滅之規定，且裁決後迄今亦
    未經過三年，本無所謂「自確定之日起」逾三年未執行之情形。又本件處分於原
    處分機關於九十一年十月二十四日裁定罰鍰後，經受處分人聲明異議而未確定，
    亦無執行逾期之問題。是抗告人異議稱本件分別於八十五年七月三日及九日之違
    規停車行為依道路交通管理處罰條例第九十條第二項規定已逾三年時效，不得再
    予執行云云，尚有誤會，自不足取。原處分機關分別援引道路交通管理處罰條例
    第五十六條第一項第三款、第六款之規定，各裁處罰鍰新台幣三百元，委無不當
    。原審經詳酌後，認本件抗告人所為異議為無理由，而予以駁回，經核並無違誤
    。抗告人抗告意旨仍執陳詞，指摘原裁定不當，為無理由，應予駁回。
四、依道路交通案件處理辦法第二十六條、刑事訴訟法第四百十二條，裁定如主文。
中      華      民      國    九十二    年      二      月    二十五    日
                              臺灣高等法院高雄分院刑事第七庭
                                  審判長法官  李春昌
                                        法官  黃憲文
                                        法官  莊飛宗
右正本證明與原本無異。
不得再抗告。
                                      書記官  張明賢
中      華      民      國    九十二    年      二      月    二十六    日
                        Ａ


司法院資訊處製作；財團法人民間司法改革基金會備份。
